臺灣臺中地方法院行政訴訟判決
111年度交字第193號
原      告  譽翰科技有限公司

代  表  人  蔡政益  
被      告  臺中市交通事件裁決處
                      設臺中市○○區○○○路00號
代  表  人  黃士哲    住同上
訴訟代理人  黃曉妍律師
上列當事人間交通裁決事件，原告不服被告民國111年5月4日中
市裁字第68-GEH068741號裁決書，提起行政訴訟，本院判決如下
：
    主  文
原告之訴駁回。
訴訟費用新臺幣參佰元由原告負擔。
    事實及理由
一、程序事項：
　　按行政訴訟法第237條之7規定，交通裁決事件之裁判，得不
    經言詞辯論為之。本件屬交通裁決事件，依兩造所述各節及
    卷內資料其事證已臻明確，本院認無經言詞辯論之必要，爰
    不經言詞辯論而為判決。
二、事實概要：
　　訴外人格上汽車租賃股份有限公司臺中分公司(下稱格上租
    車)所有號牌RDG-5778號租賃小客車(下稱系爭車輛)，於民
    國110年12月31日18時1分許，行經臺中市東區公園東路近雙
    十路，因「不依規定駛入來車道」之違規行為，遭民眾於11
    1年1月3日檢具事證檢舉，為臺中市政府警察局第三分局（
    下稱舉發機關）員警認定該車違反道路交通管理處罰條例第
    45條第1項第3款之規定，逕行對車主掣開第GEH068741號舉
    發違反道路交通管理事件通知單。車主檢具實際駕駛人相關
    事證，向被告申請轉歸責予原告，被告遂依道路交通管理處
    罰條例第85條第1項前段規定，於111年3月1日通知原告到案
    ，並於111年5月4日以中市裁字第68-GEH068741號裁決書（
    下稱原處分），依道路交通管理處罰條例第45條第1項第3款
    、第63條第1項、第85條第1項前段及「違反道路交通管理事
    件統一裁罰基準表」之規定，按期限內到案之基準，裁處原
    告第1階段罰鍰新臺幣（下同）900元，並記違規點數1點。
三、原告主張略以：
　　原告當時遭民眾檢舉不依規定駛入來車道，同時該民眾向臺
    中市政府環境保護局舉發噪音，此有臺中市政府環境保護局
    處分書可稽，依照行政罰法第24條第1、2項，依法定罰鍰額
    最高之規定裁處，不得重複裁處，故被告裁決於法有違等語
    。並聲明：原處分撤銷。
四、被告答辯略以：
    系爭車輛行駛於公園路銜接公園東路口時突加速逆向駛入對
    向車道，復於行近公園東路近雙十路一段口時，自公園東路
    (西向)逆向切入公園東路(東向)行駛，並致訴外機車向右閃
    避系爭車輛，顯有故意過失，自應受罰。系爭車輛有噪音汙
    染之虞及不依規定駛入來車道，係屬二種行為，本應分別加
    以處罰，且其業務主管機關、行政目的、處罰之違規行為均
    不同，顯屬不同二行為，依「行政罰」第25條之規定，數行
    為違反不同行政法上義務之規定，即應分別處罰之，並無一
    事不二罰原則之適用等語。並聲明：原告之訴駁回。
五、本院之判斷：
(一)按「汽車在未劃設慢車道之雙向二車道行駛時，應依下列規
    定：……二、在劃有分向限制線之路段，不得駛入來車之車道
    內。」、「汽車駕駛人，爭道行駛有下列情形之一者，處新
    臺幣六百元以上一千八百元以下罰鍰：……三、不依規定駛入
    來車道。……」、「汽車駕駛人有下列各款所列條款之一者，
    除依原條款處罰鍰外，並予記點：一、有……第四十五條……情
    形之一者，各記違規點數一點。」道路交通安全規則第97條
    第1項第2款、道路交通管理處罰條例第45條第1項第3款、第
    63條第1項第1款分別定有明文。
(二)經本院勘驗調查舉發機關提供之採證光碟，製成勘驗筆錄附
    卷為證（見本院卷第79頁），勘驗結果為：檢舉民眾行車紀
    錄器影像畫面(後鏡頭)時間2021/12/31 18：02：15時，檢
    舉民眾車輛(下稱該車)行駛於臺中市中區公園路往東方向車
    道上，號牌RDG-5778銀色租賃小客車(下稱系爭車輛)行駛於
    該車後方，18：02：18時，上開車輛行經公園路銜接公園東
    路路口時，系爭車輛突加速左偏至對向車道超越該車，並自
    畫面右方消失。(前鏡頭)0000-00-00 00：01：09時，該車
    行近公園東路路口近雙十路一段時，系爭車輛從畫面左方出
    現，逆向行駛於公園東路路口，系爭車輛超越該車後，即切
    入該車前方沿公園東路往東方向行駛，同一時間原本沿公園
    東路往西方向雙黃實線行進之機車，向右偏行閃避系爭車輛
    。
(三)依上開勘驗結果可知，系爭車輛沿臺中市中區公園路往東方
    向行駛，行經公園路銜接公園東路路口時，突加速左偏至對
    向車道超越該車等情。而勘驗畫面顯示，該路段已設置雙黃
    實線，依上開規定說明，分向限制線之路段不得駛入來車道
    ，原告駕駛系爭車輛應遵守該路段雙黃線設置，惟原告卻無
    視雙黃線設置，行駛於對向車道，即易造成其他亦行駛之車
    輛發生碰撞，對於交通安全影響甚鉅，故原告跨越雙黃線駛
    入對向車道之行為，已違反道路交通管理處罰條例第45條第
    1項第3款「不依規定駛入來車道」之規定。
(四)至於原告主張本件亦有遭環保局開罰噪音，已重複裁處云云
    ，惟按行政罰法第24條第1項、第2項、第25條分別規定：「
    一行為違反數個行政法上義務規定而應處罰鍰者，依法定罰
    鍰額最高之規定裁處。但裁處之額度，不得低於各該規定之
    罰鍰最低額。前項違反行政法上義務行為，除應處罰鍰外，
    另有沒入或其他種類行政罰之處罰者，得依該規定併為裁處
    。但其處罰種類相同，如從一重處罰已足以達成行政目的者
    ，不得重複裁處。」、「數行為違反同一或不同行政法上義
    務之規定者，分別處罰之。」，而本件係原告駕駛系爭車輛
    「不依規定駛入來車道」行為，與系爭車輛「發出噪音」行
    為，係不同行為。原告遭臺中市政府環境保護局舉發噪音汙
    染之違規，與本件處罰間除了裁罰機關不同，其法規範各自
    具有欲達成之行政管制目的，且兩者行為態樣迥異，自分屬
    數行為，應分別處罰，並無「一行為不二罰」原則之適用。
    是原告所執上開主張云云，並不可採。
六、綜上所述，原告違規事證明確，被告依法所為原處分並無違
    誤，原告訴請撤銷，為無理由，應予駁回。
七、本件第一審裁判費為300元，應由原告負擔，爰確定第一審
    訴訟費用額如主文第2項所示。
據上論結，本件原告之訴為無理由，依行政訴訟法第237條之7、
第98條第1項前段、第237條之8第1項，判決如主文。
中　　華　　民　　國　 111　　年　　11 　月　　15　　日
　　　　　　　　　行政訴訟庭　法　官   吳俊螢
上為正本係照原本作成。
如不服本判決，應於送達後20日內，向本院提出上訴狀，其未表
明上訴理由者，應於提出上訴後20日內向本院補提理由書（均須
按他造人數附繕本）。上訴理由應表明關於原判決所違背之法令
及其具體內容，或依訴訟資料可認為原判決有違背法令之具體事
實。
中　　華　　民　　國　　111 　年　　11　　月　　15　　日
                               書記官  王素珍